臺灣雲林地方法院刑事判決　　　　　　　 96年度訴字第505號
公　訴　人　臺灣雲林地方法院檢察署檢察官
被　　　告　甲○○
　　　　　　　　　　（現於臺灣雲林第二監獄執行中）
上列被告因違反毒品危害防制條例案件，經檢察官提起公訴（96
年度毒偵字第530 號），並經檢察官追加起訴（即96年度毒偵字
第1022號、第1032號），經合併程序，被告於準備程序進行中，
就被訴事實為有罪之陳述，本院合議庭裁定由受命法官獨任依簡
式審判程序審理，判決如下：
    主      文
甲○○施用第一級毒品罪，均累犯，各處有期徒刑柒月，各減
為有期徒刑月又拾伍日，扣案海洛因零點伍柒公克沒收銷燬之
。又施用第一級毒品，累犯，處有期徒刑柒月。又施用第二級毒
品，累犯，處有期徒刑肆月，減為有期徒刑貳月。應執行有期徒
刑壹年肆月，扣案海洛因零點伍柒公克沒收銷燬之。
    事      實
一、(一)甲○○前因施用毒品案件，經觀察、勒戒後，認無繼續施
      用毒品之傾向，於民國92年12月17日釋放出所，並由臺灣
      雲林地方法院檢察署檢察官於同年月18日，以92年度毒偵
      緝字第127 號為不起訴處分確定。再因施用第一級、第二
      級毒品案件，經本院於94年1 月10日，以93年訴緝字第40
      號判處9 月、5 月，應執行有期徒刑1 年確定，復因竊盜
      案件，經本院於94年4 月14日，以93年度易緝字第22號，
      判處有期徒刑4 月確定，前開2 案經定應執行之刑1 年4
      月確定，甫於95年5月29日執行完畢。
    (二)詎不知悔改，於上開觀察、勒戒執行完畢釋放後5 年內：
      1.基於施用第一級毒品海洛因（下稱海洛因）之犯意，分
        別於：(1)96年1 月27日下午6 時許、(2)同日下午11時30
        分許、(3)96年3 月7 日某時、(4)96年5 月20日某時，在
        雲林縣草湖鄉之友人住處或雲林縣北港鎮某處等地，以
        將海洛因加水稀釋後，置入注射針筒注射左手靜脈之方
        式，各施用海洛因1 次。
      2.另基於施用第二級毒品甲基安非他命（下稱甲基安非他
        命）之犯意，於96年1 月28日上午某時，在不詳處所，
        施用甲基安非他命1次。
    (三)嗣警：
      1.於96年1 月28日下午2時許，在嘉義縣六腳鄉正義村217
        號公廁前查獲，經採尿送驗，結果呈「甲基安非他命陽
        性」及「嗎啡陽性」反應，並扣得海洛因2 包（淨重0.
        57公克）及其所有，供施用海洛因之注射針筒3 支、橡
        膠皮管1 條，及供施用甲基安非他命之玻璃球1 個。
      2.於96年3 月7 日下午2 時25分許，在雲林縣虎尾鎮埒內
        里80號「萊爾富」超商內，因涉另案，經採集尿液送驗
        ，呈「嗎啡陽性」反應、
      3.96年5 月20日下午4 時許，因另案通緝，在雲林縣北港
        鎮○○路98號臺西客運前查獲，經採集尿液送驗，結果
        呈「嗎啡陽性」反應。
二、案經嘉義縣警察局朴子分局報告臺灣雲林地方法院檢察署檢
    察官呈請臺灣高等法院臺南分院檢察署檢察長核轉臺灣雲林
    地方法院檢察署偵查起訴及雲林縣警察局虎尾分局暨北港分
    局報告灣雲林地方法院檢察署檢察官偵查後追加起訴。
    理      由
一、上開犯罪事實，業據被告甲○○於本院審判中坦承不諱，其
    尿液經檢驗後，分別呈2 次「嗎啡陽性」反應、1 次「嗎啡
    、甲基安非他命陽性」反應，此有代號與真實姓名對照表3
    份、臺灣檢驗科技股份有限公司96年3 月27日KＺ0000000000
    00號、96年6 月12日KＺ000000000000號濫用藥物尿液檢驗報
    告、高雄市立凱旋醫院96年2 月5 日A00000000 號濫用藥物
    尿液檢驗報告各1 紙附卷；扣案白粉2 包經送鑑後，認含有
    海洛因成分，此有法務部調查局96年2 月16日調科壹字第09
    623013010 號鑑定通知書1 紙在卷，並有注射針筒3 支、橡
    膠皮管1 條及玻璃球1 個扣案可稽，堪認其自白與事實相符
    。又其前有如犯罪事實欄所示之觀察、勒戒等情，有臺灣高
    等法院被告前案紀錄表1 份在卷可參。本件事證明確，被告
    於前開觀察、勒戒執行完畢釋放後5 年內，再犯本件毒品危
    害防制條例第10條施用第一、二級毒品之犯行，堪以認定。
二、(一)查海洛因、甲基安非他命分屬毒品危害防制條例第2 條第
      2 項第1 款、同項第2 款所列之第一級、第二級毒品，核
      被告甲○○所為，係犯毒品危害防制條例第10條第1 項之
      施用第一級毒品罪及同條第2 項之施用第二級毒品罪。
    (二)其持有第一級、第二級毒品進而施用，持有之低度行為為
      施用之高度行為所吸收，均不另論罪。
    (三)被告所犯施用海洛因4 次及施用甲基安非他命1 次之犯行
      ，犯意各別，罪名互異，應予分論併罰。至公訴人認被告
      事實欄一、(二)1.(1)、(2)犯行係出於接續犯意而為，容有誤
      會，併此敘明。
    (四)查被告有如事實欄一、(一)所載判決確定各罪，經定應執行
      之刑1 年4 月確定，於95年5 月29日執行完畢，有臺灣高
      等法院被告前案紀錄表1 份附卷可稽，其於前開有期徒刑
      執行完畢後5 年內，故意再犯本件有期徒刑以上之罪，為
      累犯，均應依法加重其刑。
    (五)爰審酌被告毒品相關之前科累累已如前述，其經觀察、勒
      戒後，仍不知戒絕毒品，復一再耽溺於戕身之物，並其犯
      後坦白承認，態度良好等犯罪之動機、目的、手段及所生
      之危險或損害等一切情狀，分別量處如主文所示之刑。
    (六)至扣案海洛因2 包（不含海洛因包裝袋2 個，海洛因淨重
      0.57公克）為第一級毒品，應依毒品危害防制條例第18條
      第1 項前段沒收銷燬之。又扣案注射針筒3 支、橡膠皮管
      1 條及玻璃球1 個，均為被告所有，注射針筒3 支、橡膠
      皮管1 條及包裝海洛因2 包之包裝袋（淨重0.51公克），
      均供施用或包裝、分裝海洛因之用，玻璃球1 個則供施用
      甲基安非他命之用，惟均非屬違禁物，並無沒收之必要，
      爰不予沒收，並被告已當庭表示不要，故上開無沒收必要
      之物，無須發還，直接拋棄即可，附此敘明。
    (七)末查被告事實欄一、(二)1.(1)、(2)、(3)及2.之犯行均於96年
      4 月24日前，合於減刑之條件，應依中華民國96年罪犯減
      刑條例第2 條第1 項第3 款、第7 條，於裁判時諭知其宣
      告刑及按上開量處之宣告刑減得之刑，並就前開應減刑部
      分與事實欄一、(二)1.(4)不應減刑部分定應執行之刑。
三、據上論斷，應依刑事訴訟法第273 條之1 第1 項、第299 條
    第1 項前段，毒品危害防制條例第10條第1 項、第2 項、第
    18條第1 項前段，刑法第11條前段、第47條第1 項、第51條
    第5 款，中華民國96年罪犯減刑條例第2 條第1 項第3 款、
    第7 條，判決如主文。
本案經檢察官蕭如娟到庭執行職務
中　　華　　民　　國　　96　　年　　 9　　月　　 6　　日
                  刑事第二庭  法  官
以上正本證明與原本無異。
如不服本判決，應於判決送達後10日內，向本院提出上訴狀。（
須附繕本）
                              書記官  金  雅  芳
中　　華　　民　　國　　96　　年　　 9　　月　　 6　　日
附錄本案論罪科刑法條全文
